# 关于外商投资企业计提职工奖励及福利基金转回的问题

提问人：4029700 时间：2016-10-10 14:41:01
请教陈版我公司原本属于外商投资企业，按税后净利润的5%计提职工奖励及福利基金，但实际一直未使用，目前已转为内资企业，该部分计提的职工奖励及福利基金是否可以转回，还是继续挂在账面上？账面余额奖金 1 千万。

回答人：chenyiwei
因为涉及到职工利益，因此不建议转回，建议继续在“应付职工薪酬”科目中核算，并明确使用计划，尽快使用完毕。如果确需转回的，除了履行董事会和股东会的决策程序外，还应获得职代会的批准。

提问人：4029700 时间：2016-10-11 11:20:39
另外，如果转回的话，除了董事会、股东会的决策程序和职代会的批准外，是否有相关文件支持可以转回，或是说有文件规定不能转回，目前我没找到相关规定呢。

回答人：chenyiwei
没有规定明确可以转回。但一般理解，还是不转回，继续使用更为妥当。